臺灣基隆地方法院刑事判決　　　　　　94年度交簡上字第21號
上　訴　人　臺灣基隆地方法院檢察署檢察官
被　　　告　甲○○　男　24歲（民國70年6月20日生）
上訴人因上列被告過失傷害案件，不服本院基隆簡易庭中華民國
94年4 月19日94年度基交簡字第137 號第一審簡易判決（聲請案
號：94年度偵字第564 號）提起上訴，本院管轄之第二審合議庭
判決如下：
    主  文
原判決撤銷。
甲○○因過失傷害人，處拘役貳拾日，如易科罰金以佰元折算
壹日。緩刑貳年。
    事  實
一、甲○○於民國93年11月16日20時許，騎乘車牌號碼POD-728
    號重型機車，由基隆市○○區○○路往明德三路方向行駛，
    於行經實踐路166 號前（檢察官聲請簡易判決處刑書誤載為
    明德路166 號前），本應注意車輛行駛時，駕駛人應注意車
    前狀況，並隨時採取必要安全措施，而當時雖係夜間下雨，
    惟車況及視距均良好，無障礙物，並無不能注意之情事，竟
    疏未注意，且未減速慢行，適有路人乙○○本應注意在上開
    100公尺內設有人行穿越道之道路，不得穿越道路，亦疏未
    注意，貿然在上開處所橫越前開道路，以致甲○○閃煞不及
    ，不慎擦撞乙○○，致使乙○○受有左側遠端脛骨骨折及左
    側足踝外髁骨折之傷害。甲○○於車禍發生後，旋即報警往
    現場處理，並向到場之員警坦承肇事，自首而接受裁判。
二、案經乙○○訴由基隆市警察局第三分局報告臺灣基隆地方法
    院檢察署檢察官偵查起訴。
　　理　由
壹、證據能力方面：
    本件公訴人所提出之告訴人乙○○於警訊之指訴、道路交通
    事故現場圖、調查報告表及診斷證明書，雖均屬被告以外之
    人於審判外之言詞或書面陳述，惟被告於本院準備程序時對
    上開證據均表示無意見，且於本院調查證據時，亦未聲明異
    議，依刑事訴訟法第159 條之5 之規定，上開言詞或書面陳
    述，自得作為證據，合先敘明。
貳、實體方面：
一、上開事實，業據被告甲○○於本院審理時坦承不諱，核與告
    訴人於員警訊問談話時陳述之情節相符（見偵查卷第21頁）
    ，並有道路交通事故現場圖、道路交通事故調查表(一)(二)、現
    場照片5 張在卷可稽，且告訴人因而受有事實欄所載之傷害
    ，亦有診斷證明書乙紙在卷可稽，堪認被告之自白與事實相
    符。至告訴人於警訊及本院審理時雖指訴其當時係站立於實
    踐路166 號對面路邊等候計程車時遭被告碰撞，員警第1 次
    談話時因其頭暈所以亂回答云云，惟查，告訴人於93年11月
    16日製作談話紀錄表時之精神狀況正常，且談話紀錄表上之
    經過情形均係依告訴人自己陳述記載，員警並將記載口述告
    知告訴人確認後，始讓告訴人簽名等情，業據證人即製作談
    話紀錄表之員警丙○○到庭證述明確（見本院94年6月23日
    審判筆錄），故告訴人陳稱其當時係頭暈亂回答云云，自不
    足採。且被告騎乘之前揭機車刮地痕係在道路上，距離道路
    邊線之起點為1.1公尺，終點為1.6公尺，亦據證人丙○○於
    本院審理時證述綦詳（見同上審判筆錄），並有道路交通事
    故現場圖及現場照片在卷可佐，則倘告訴人當時確係在路邊
    等候計程車，何以被告機車倒地刮地痕不在道路邊線，而係
    在離邊線當有一段距離之道路上？是由上述資料研判，自以
    告訴人於案發當日談話時所為之陳述為可採，其嗣後於警局
    及本院審理時之指訴，核與現場事證不符，不足採信。
二、按因雨霧致視線不清，應減速慢行，作隨時停車之準備；汽
    車行駛時，駕駛人應注意車前狀況及雨車併行之間隔，並隨
    時採取必要之安全措施，道路交通安全規則第93條第1 項第
    3 款、第94條第3 項定有明文，被告騎乘機車自應注意上述
    道路交通安全規定，且當時雖係夜間下雨，惟夜間有照明，
    無障礙物，視距良好，除據證人丙○○於本院審理時證述在
    卷外，並有道路交通事故調查報告表(一)1 紙在卷可稽（見偵
    查卷第15頁），故依當時路狀，顯無不能注意之情形，被告
    竟疏不注意為之，且未減速慢行，適有告訴人在該處前方約
    55公尺處設有行人穿越道之情況下，未行走行人穿越道穿越
    道路，而貿然在上開處所穿越道路（參道路交通安全規則第
    134條第1款），以致發生本件車禍，並使告訴人受有前揭傷
    害，則被告應有過失甚明；且告訴人之傷害係被告過失駕駛
    行為所致，兩者間顯具有相當因果關係。本案事證明確，被
    告過失傷害告訴人之犯行，堪以認定，應依法論科。
三、核被告所為，係犯刑法第284 條第1 項前段之傷害罪。其於
    犯罪未發覺前，停留現場，並向前往現場處理之員警承認為
    肇事者等節，業據處理本案員警即證人丙○○到院證述明確
    （見同上審判筆錄），且有基隆市○○○道路交通事故報案
    人須知附卷可稽（見偵查卷第23頁），為對未發覺之罪自首
    並接受裁判，應依刑法第62條前段規定，減輕其刑。
四、原審予以論罪科刑，固非無見，惟查：(一)被告騎乘之機車係
    行經基隆市○○路166 號前與告訴人發生本件車禍，原審判
    決引用檢察官聲請簡易判決處刑書所載認本件車禍發生地點
    係明德路166 號前，自有未洽。(二)又告訴人係橫越上開道路
    時發生本件車禍，並非站立路邊等候計程車發生車禍，當時
    亦無不詳路人欲橫越前開道路，且告訴人就本件車禍之發生
    亦與有過失，均如前述，惟原審判決引用檢察官聲請簡易判
    決處刑書之記載，認被告係突見不詳路人欲橫越前開道路，
    以致閃避不及，不慎擦撞站立路邊欲搭計程車之告訴人，亦
    有未洽。檢察官之上訴意旨指摘原判決量刑過輕，雖無理由
    ，惟原判決既有上開可議之處，自應由本院予以撤銷改判。
    爰審酌被告並無前科，素行尚佳，其因一時疏未注意於雨天
    減速慢行，隨時作停車之準備，且未注意車前狀況，使告訴
    人受有事實欄所載之傷害，已侵害告訴人之身體法益，惟審
    酌告訴人就本件事禍亦與有過失、被告犯後坦承犯行且已與
    告訴人達成和解，告訴人亦當庭表示願意原諒被告等一切情
    狀，量處如主文所示之刑，並諭知易科罰金之折算標準，以
    示懲儆。又查被告前未受有期徒刑以上刑之宣告，有卷附臺
    灣高等法院被告前案紀錄表可按，其因過失而犯罪，且已與
    告訴人達成民事和解，有和解筆錄乙紙在卷足據，經此起訴
    審判，當知所警惕，信無再犯之虞，本院認所宣告之刑以暫
    不執行為適當，併諭知緩刑2 年，以啟自新。
據上論斷，應依刑事訴訟法第455 之1 第3 項、第369 條第1 項
前段、第299 條第1 項前段，刑法第284 條第1 項前段、第62條
前段、第41條第1 項前段、第74條第1 款，罰金罰鍰提高標準條
例第1 條前段、第2 條，判決如主文。
本案經檢察官黃鴻達到庭執行職務。
中　　華　　民　　國　　94　　年　　7 　　月　　7 　　日
                  刑事第三庭審判長法  官  鄭景文
                                  法　官　曾雨明
                                  法　官　王美婷
以上正本證明與原本無異。
不得上訴。
中　　華　　民　　國　　94　　年　　7 　　月　　7 　　日
     　                           書記官  劉珍珍
